# 股改净资产不实的情况下转成股份公司的解决方法

提问人：随风 8373 时间：2015-07-21 11:16:10
比如我 14 年 10 月股改，当时未审计净资产是 1100 万，注册资本 1000 万；后来经审计 14 年 12 月 31 日净资产只有 800 万，往前推 14 年10 月净资产在 900 万左右；申报期为 14 、 15 年，如果 15 年 12 月 31 日经审计净资产为 1500 万，这样的情况下股改时净资产折股出资不实是不是就已经被规避了；如果 15 年 12 月 31 日经审计净资产为 900 万，那股东以现金补足出资，这样的情况下需要对股改时点的进行追溯调整吗，如果需要，追溯调整就把对股东的往来款挂出来？

回答人：chenyiwei
关键是这种情况从会计准则角度是否已经构成了一项重大前期差错，如果是，则应进行追溯重述。即使后期用现金补足不足部分，前期的差错也仍是需要更正的。